【裁判字號】    98,交聲,999
【裁判日期】    980716
【裁判案由】    聲明異議
【裁判全文】
臺灣彰化地方法院交通事件裁定         98年度交聲字第999號
移送機關    交通部公路總局臺中區監理所彰化監理站
受處分人    甲○○
上列受處分人因違反道路交通管理處罰條例案件，對於交通部公
路總局臺中區監理所彰化監理站民國九十八年七月六日所為之裁
決（彰監四字第裁六四－ＨＤ0000000號），聲明異議，
本院裁定如下：
    主    文
異議駁回。
    理    由
一、按汽車車身、引擎、底盤、電系等重要設備變更或調換，或
    因交通事故遭受重大損壞修復後，不申請公路主管機關施行
    臨時檢驗而行駛者，處汽車所有人新臺幣二千四百元以上九
    千六百元以下罰鍰，並責令其檢驗，道路交通管理處罰條例
    第十八條第一項定有明文。
二、原處分意旨略以：異議人即受處分人甲○○於民國九十八年
    六月六日二十三時三十分許，騎乘所有之車牌號碼ＸＪ五－
    五六０號重型機車，行經向陽路與豐陽路路口處，有「一、
    氫氣導入裝置、渦輪增壓。二、電係變更。」之違規行為，
    為員警當場舉發，並經原處分機關依於九十八年七月六日，
    以彰監四字第裁六四－ＨＤ0000000號裁決書裁處受
    處分人罰緩七千二百元、責令檢驗，於法並無不合等語。
三、聲明異議意旨略以：受處分人對於上述時間、地點，有騎乘
    所有之車牌號碼ＸＪ五－五六０號重型機車，行經向陽路與
    豐陽路路口處，並不爭執，然表示檢驗後並非舉發員警所稱
    氣體導入裝置與渦輪增壓等語，盼能撤銷原處分，爰依法聲
    明異議。
四、經查：
（一）受處分人甲○○於九十八年六月六日二十三時三十分許，
      騎乘所有之車牌號碼ＸＪ五－五六０號重型機車，行經向
      陽路與豐陽路路口處，因「一、氫氣導入裝置、渦輪增壓
      。二、電係變更。」之違規，經警掣單舉發，並指定應於
      九十八年六月二十一日前到案接受裁罰，嗣異議人不服，
      提出申訴，經原處分機關調查後，仍認有「一、引擎屬不
      可變更設備而變更行駛。二、電係設備屬不可變更設備而
      變更行駛。」之違規行為，而依上開道路交通管理處罰條
      例第十八條第一項規定，於九十八年七月六日以彰監四字
      第裁六四－ＨＤ0000000號裁決書裁處受處分人罰
      緩新臺幣七千二百元，並責令檢驗，此有臺中市警察局於
      九十八年六月六日中縣警交字第ＨＤ0000000號舉
      發違反道路交通管理事件通知單、交通部公路總局臺中區
      監理所彰化監理站九十八年六月二十五日中監彰字第０九
      八００一五七六五號函、前開違反道路交通管理事件裁決
      書各一份附卷可稽（參本院九十八年度交聲字第九九九號
      卷第六頁、第八頁），堪認屬實，並予敘明。
（二）本件受處分人辯稱並非舉發員警所稱氣體導入裝置與渦輪
      增壓設備云云，惟卷內所附受處分人所有之車牌號碼ＸＪ
      五－五六０號重型機車照片，明顯確有引擎、電系設備變
      更之情事，此有照片四張附卷可憑（參本院九十八年度交
      聲字第九九九號卷第十一頁至第十二頁），且為受處分人
      所不爭執，受處分人擅自變更卻未能提出其所改裝之購買
      資料或經監理機關檢驗合格之證明，受處分人對此予以指
      摘，並無足採。原處分機關以受處分人有前揭違規情事，
      依道路交通管理處罰條例第十八條第一項規定，裁處異議
      人罰鍰七千二百元，責令檢驗，核無違誤。本件異議為無
      理由，應予駁回。
據上論斷，應依道路交通管理處罰條例第八十七條第二項、道路
交通案件處理辦法第十九條，裁定如主文。
中    華    民    國    98    年    7    月     16    日
                  交通法庭法  官  陳秋錦
以上正本證明與原本無異。
如不服本裁定，應於裁定送達後5日內，向本院提出抗告狀 (須
附繕本)。
中    華    民    國    98    年    7    月     16    日
                          書記官  張清秀


司法院資訊處製作；財團法人民間司法改革基金會備份。
